臺灣高雄地方法院民事裁定
111年度全字第156號
聲  請  人  紀懿芳  


相  對  人  李世玄  
上列當事人間聲請假處分事件，本院裁定如下：
    主  文
聲請人以新臺幣368萬元供擔保後，相對人就如附表所示之不動
產，除將所有權移轉登記予莊俊隆（身分證字號：Z000000000）
外，不得為讓與、設定他項權利及其他一切處分行為。
聲請人其餘聲請駁回。
聲請費用新臺幣1,000元由相對人負擔。　　
　　理  由
一、聲請人聲請意旨略以：伊與訴外人莊俊隆為夫妻關係，現有
    離婚、夫妻剩餘財產分配及酌定未成年子女權利義務行使負
    擔、給付扶養費等事件繫屬於臺灣高雄少年及家事法院（下
    稱高少家法院），由該院以109年度婚字第519號、110年度
    家財訴字第14號、110年度家親聲字第359號合併審理在案（
    下稱系爭事件）。詎莊俊隆明知系爭事件尚在審理中，竟仍
    將婚後所購買、登記在其名下之如附表所示之不動產（下稱
    系爭不動產），出售予知情之相對人，並於民國111年7月13
    日辦畢所有權移轉登記，而害及伊之夫妻剩餘財產分配及扶
    養費請求權。又系爭不動產現由伊與未成年子女居住使用，
    惟相對人取得系爭不動產所有權後，近日已委請他人要求伊
    搬離，對此，伊將儘速依民法第1020條之1第2項及第244條
    第2項、第4項規定，訴請撤銷莊俊隆與相對人間就系爭不動
    產所為之買賣及所有權移轉行為，並請求相對人塗銷所有權
    移轉登記，爰聲請裁定准伊供擔保後，相對人就系爭不動產
    除移轉所有權予莊俊隆外，不得為讓與、設定負擔、使用及
    其他一切處分行為，且應使伊於系爭事件判決確定前得繼續
    居住使用系爭不動產等語。
二、按債權人就金錢請求以外之請求，欲保全強制執行者，得聲
    請假處分；假處分，非因請求標的之現狀變更，有日後不能
    強制執行，或甚難執行之虞者，不得為之；請求及假處分之
    原因應釋明之，前項釋明如有不足，而債權人陳明願供擔保
    或法院認為適當者，法院得定相當之擔保，命供擔保後為假
    處分，民事訴訟法第532條及第533條準用同法第526條第1項
    、第2項分別定有明文。又所謂請求標的之現狀變更，係指
    為請求標的之物，其從前存在之狀態，已有變更或將有變更
    而言。所謂釋明，則係指當事人提出能即時調查之證據，使
    法院就其主張之事實，得生薄弱之心證，信其大概如此而言
    。
三、經查，聲請人主張之事實，業據其提出系爭事件言詞辯論筆
    錄、系爭不動產電費帳單及所有權登記資料、相關對話錄音
    譯文等件為證。本件聲請人與莊俊隆間尚有系爭事件繫屬高
    少家法院，而觀諸上開對話錄音譯文，可見相對人對於聲請
    人與莊俊隆間有系爭事件繫屬法院且尚未終結一事，亦有所
    悉，惟其仍自莊俊隆處受讓取得系爭不動產之所有權，自可
    認其有為免訴訟紛爭而再處分系爭不動產之可能，致本案標
    的有日後不能強制執行或甚難執行之虞，堪認聲請人就假處
    分之請求已為釋明，而就假處分之原因則已為釋明但仍有不
    足，惟聲請人既陳明願供擔保以補釋明之不足，揆諸前揭規
    定及說明，本院自得為命供擔保後准許假處分之裁定。又相
    對人與莊俊隆間就系爭不動產之買賣，並未揭露實價登錄資
    料，業據聲請人陳述明確（見本院卷第101頁），本院審酌
    與系爭不動產同一大樓之房屋（含土地、建物及車位），於
    111年3月間之交易總價為新台幣（下同）2,122萬9,000元，
    有內政部不動產交易實價查詢資料在卷可憑（見本院卷第10
    3頁），且聲請人陳稱相對人係以低於市價之價格向莊俊隆
    購買系爭不動產等語（見本院卷第16、101頁），因認聲請
    人禁止相對人就系爭不動產為讓與等處分行為，相對人因此
    所受之損失以相當於無法受償上開交易總價百分之80即1,69
    8萬3,200元（00000000×80%＝00000000）所受之利息損失計
    算，應屬適當。復參酌司法院所頒各級法院辦案期限實施要
    點規定，民事第一、二、三審審判案件期限分別為1年4個月
    、2年、1年，合計4年4個月，以此為相對人延宕受償之期間
    ，按法定利率即週年百分之5計算，相對人所受利息損失為3
    67萬9,693元【00000000×5%×（4+4/12）＝0000000，不滿1元
    部分四捨五入】，本院因認本件以368萬元為擔保金額，應
    屬相當並確實。
四、次按於爭執之法律關係，為防止發生重大之損害或避免急迫
    之危險或有其他相類之情形而有必要時，得聲請為定暫時狀
    態之處分。前項裁定，以其本案訴訟能確定該爭執之法律關
    係者為限。民事訴訟法第538條第1項、第2項亦有明文。準
    此，定暫時狀態處分之目的既非在保全執行，則於訴訟繫屬
    於法院前，即無由法院定暫時狀態之必要。查本件聲請人雖
    以其「將」依民法第1020條之1第2項及第244條第2項、第4
    項規定，訴請撤銷莊俊隆與相對人間就系爭不動產所為之買
    賣及所有權移轉行為，並請求相對人塗銷所有權移轉登記為
    由，而聲請命相對人於系爭事件判決確定前應容許其繼續居
    住使用系爭不動產，然聲請人與相對人間「現」既無任何訴
    訟繫屬於法院，揆諸上開規定及說明，即無定暫時狀態處分
    之必要。是聲請人此部分之聲請，於法不合，應予駁回。
五、爰為裁定如主文所示。
中　　華　　民　　國　　111 　年　　8 　　月　　25　　日
                  民事第二庭    法  官  林婕妤
以上正本係照原本作成。
如對本裁定抗告須於裁定送達後10日內向本院提出抗告狀，並繳
納裁判費新台幣1,000元。
中　　華　　民　　國　　111 　年　　8 　　月　　25　　日
                                書記官  黃雅慧

附表：
編號      不動產 所有權應有部分 1 高雄市○○區○○段000地號土地 82/10000 2 高雄市○○區○○段00000○號建物（門牌號碼高雄市○○區○○路00號18樓） 全部 3 高雄市○○區○○段00000○號共同使用部分（含車位編號：地下3層110號，權利範圍228/100000） 780/100000